【裁判字號】    99,易,129
【裁判日期】    990729
【裁判案由】    傷害
【裁判全文】
臺灣臺南地方法院刑事判決               99年度易字第129號
公  訴  人  臺灣臺南地方法院檢察署檢察官
被      告  丙○○
上列被告因傷害案件，經檢察官提起公訴（98年度營偵字第1351
號），本院判決如下：
    主  文
丙○○傷害人之身體，處拘役拾日，如易科罰金，以新臺幣壹
仟元折算壹日。
    事  實
一、丙○○於民國97年10月12日上午11時30分許，前往乙○○位
    於臺南縣新營市○○路23號住處，向乙○○催討債務時，雙
    方一言不合而發生爭執，詎丙○○竟基於傷害他人身體之犯
    意，徒手毆打乙○○，致乙○○受有胸壁挫傷、臉、頭皮頸
    之挫傷、臉、頸及頭皮磨損或擦傷等之傷害。
二、案經乙○○訴由臺灣臺南地方法院檢察署檢察官偵查起訴。
    理  由
壹、程序部分－關於證據能力之說明
    按被告以外之人於審判外之陳述，雖不符刑事訴訟法第159
    條之1至第159條之4之規定，而經當事人於審判程序同意作
    為證據，法院審酌該言詞陳述或書面陳述作成時之情況，認
    為適當者，亦得為證據，為刑事訴訟法第159條之5第1項所
    明文。本件卷附供述及非供述證據，被告於本案審判程序中
    ，表示同意作為證據（見本院卷第19頁），本院審酌各該證
    據作成之情況，認為適當，復經本院於審判期日就上開證據
    依法進行調查、辯論，依刑事訴訟法第159條之5規定，自有
    證據能力。
貳、實體部分：
  一、得心證之理由：
    （一）訊據被告丙○○固供承於97年10月12日上午11時30分
          許，至告訴人乙○○位於臺南縣新營市○○路23 號
          住處催討債務等事實，惟矢口否認有何傷害犯行，辯
          稱：當天一進去乙○○家，詢問乙○○何時還錢，二
          話不說就打伊，伊有揮手阻擋，但沒有打到乙○○。
          乙○○後來將伊壓制在地上，之後乙○○又將伊自地
          上拉起，把伊推出屋外。以伊和乙○○的身材差距，
          伊不可能將乙○○打傷，況且伊的手上也沒有戴戒指
          ，怎麼可能會打到乙○○流血云云。
    （二）經查，被告丙○○於前述時、地向告訴人乙○○催討
          債務時，徒手毆打告訴人之臉、鼻及胸部，造成告訴
          人受有胸壁挫傷、臉、頭皮頸之挫傷、臉、頸及頭皮
          磨損或擦傷之傷害等情，業據告訴人迭於警詢、偵訊
          及本院審理中時陳述明確（98年度交查字第1183號卷
          第7頁至第9頁、第24頁；98年度交查字第1427號卷第
          3頁至第4頁；本院卷第38頁至第43頁）。
    （三）次查，告訴人於97年10月12日上午12時31分許，前往
          行政院衛生署新營醫院（以下簡稱新營醫院）就診，
          診斷結果，其受有胸壁挫傷、臉、頭皮頸之挫傷、臉
          、頸及頭皮磨損或擦傷之傷害等節，亦有該醫院99年
          4月8日衛署新營醫病字第0990001767號函暨其附件病
          歷相關資料（本院卷第46頁至第48頁）、診斷證明書
          1紙（98年度營他字第87號卷【以下簡稱偵Ａ卷】第3
          頁），及告訴人受傷照片（偵Ａ卷第4頁；本院卷第
          45頁）存卷可憑。
    （四）被告雖以前詞置辯，然查：
        1.告訴人於警詢、偵訊及本院審理時，就被告如何與其
          發生衝突，如何徒手毆打其臉、胸等部位之情節，描
          述均一致，且亦無不合理之處，雖告訴人尚積欠被告
          數千元，然告訴人於本院審理時作證以證人身份具結
          ，擔保其證詞之可信性，若謂告訴人僅因想賴帳不清
          償債務，即自傷身體而誣陷被告，使自己可能身涉受
          偽證或誣告罪追訴之風險，實難想像，是其證詞應堪
          採信。
        2.據告訴人於本院審理所述，前開告訴人受傷之照片，
          乃其於97年10月12日上午11時30分遭被告毆打後，隨
          即前往其住處附近之相館老闆甲○○為其所拍攝（本
          院卷第40頁），而經本院依職權傳喚證人甲○○到庭
          後，其亦結證稱97年10月12日之上午，告訴人前往其
          所經營之相館，請其為之拍照，當時告訴人頭部有流
          血，告訴人要求其依現況拍照，要留著做為證據使用
          ，並於同日中午應告訴人所請，前往告訴人住處為其
          拍攝其住家之現場狀況等語（本院卷第99至101頁）
          。經核告訴人所述，其受傷後請證人為其拍照之時間
          ，及卷附前開新營醫院出具之診斷證明書、病歷及照
          片顯示告訴人受傷部位在頭部等等，與證人甲○○所
          述為告訴人拍照之時間及證人甲○○見聞被告受傷之
          情狀吻合。而證人甲○○與被告及告訴人均無何親屬
          或嫌怨，已據證人甲○○在庭證述明確（本院卷第10
          1頁），其證詞應屬客觀可信。
        3.被告前往新營醫院就診之時間為97年10月12日中午12
          時31分許，距離被告前往告訴人家中討債之時間甚近
          ，參以前述證人甲○○在案發後接觸告訴人時即見聞
          告訴人受傷等情，可認告訴人前開傷勢應係被告所造
          成無訛。
    （五）綜上，證人乙○○所證與證人甲○○所述相符，亦與
          卷附新營醫院診斷證明書、病歷、相片等資料吻合，
          其證詞可以採信，被告所辯，洵無足取。被告傷害告
          訴人乙○○之犯行，已臻明確，堪以認定。
  二、論罪科刑：
      核被告丙○○所為，係犯刑法第277條第1項之傷害罪。爰
      審酌被告因告訴人積欠財物未還，即徒手毆打告訴人，雖
      屬不該，然被告並無前科，素行良好，造成告訴人身體受
      傷之情節尚非嚴重，犯罪後矢口否認犯行，迄今尚未與告
      訴人和解等一切情狀，量處如主文所示之刑，並諭知易科
      罰金之折算標準。
據上論斷，應依刑事訴訟法第299條第1項前段、刑法第277條第
1項、第42條第3項前段，判決如主文。
本案經檢察官吳坤城到庭執行職務。
中    華    民    國    99    年    7     月    29    日
                  刑事第十二庭  法  官  莊玉熙
以上正本證明與原本無異
如不服本判決應於收受本判決後10日內向本院提出上訴書狀，並
應敘述具體理由。其未敘述上訴理由者，應於上訴期間屆滿後20
日內向本院補提理由書狀（均須按他造當事人之人數附繕本）「
切勿逕送上級法院」。
                                書記官  余富誠
中    華    民    國    99    年    7     月    30    日
附錄本案論罪科刑法條：
中華民國刑法第277條第1項
（普通傷害罪）
傷害人之身體或健康者，處3年以下有期徒刑、拘役或1千元以下
罰金。

司法院資訊處製作；財團法人民間司法改革基金會備份。
